zh-TW: 軟木膏基底材質: 蜂蠟基; 羊毛脂基; 石油基; 植物油基; 矽膠基; 合成 (非石油); 未知; 其他
ro-RO: Material de bază pentru unsoare de plută: Pe bază de ceară de albine; Pe bază de lanolină; Pe bază de petrol; Pe bază de ulei vegetal; Pe bază de silicon; Sintetic (fără petrol); Necunoscut; Altele
da: Korkfedtets grundmateriale: Bivoksbaseret; Lanolinbaseret; Petroleumsbaseret; Planteoliebaseret; Silikonebaseret; Syntetisk (ikke-petroleum); Ukendt; Andet
tr: Mantar yağı bazlı malzeme: Balmumu bazlı; Lanolin bazlı; Petrol bazlı; Bitkisel yağ bazlı; Silikon bazlı; Sentetik (petrol dışı); Bilinmiyor; Diğer
it: Materiale base per grasso di sughero: A base di cera d'api; A base di lanolina; A base di petrolio; A base di olio vegetale; A base siliconica; Sintetico (non a base di petrolio); Sconosciuto; Altro
fr: Matériau de base de la graisse à liège: À base de cire d’abeille; À base de lanoline; À base de pétrole; À base d’huile végétale; À base de silicone; Synthétique (sans pétrole); Inconnu; Autre
fi: Korkkirasvan pohjaraaka-aine: Mehiläisvahapohjainen; Lanoliinipohjainen; Maaöljypohjainen; Kasviöljypohjainen; Silikonipohjainen; Synteettinen (ei maaöljypohjainen); Tuntematon; Muu
hu: Parafazsír alapanyaga: Méhviaszalapú; Lanolinalapú; Kőolajalapú; Növényiolaj-alapú; Szilikonalapú; Szintetikus (nem kőolajalapú); Ismeretlen; Egyéb
ko: 코르크 그리스 기본 성분: 밀랍 베이스; 라놀린 베이스; 석유 베이스; 식물성 오일 베이스; 실리콘 베이스; 합성(비석유계); 알 수 없음; 기타
es: Material base de la grasa de corcho: A base de cera de abejas; A base de lanolina; A base de petróleo; A base de aceite vegetal; A base de silicona; Sintético (sin petróleo); Desconocido; Otro
bg-BG: Основен материал на корковата грес: На основата на пчелен восък; На основата на ланолин; На петролна основа; На основата на растително масло; На силиконова основа; Синтетична (без петрол); Неизвестна; Други
en: Cork grease base material: Beeswax-based; Lanolin-based; Petroleum-based; Plant oil-based; Silicone-based; Synthetic (non-petroleum); Unknown; Other
th: วัสดุฐานของจาระบีทาไม้ก๊อก: สูตรขี้ผึ้ง; สูตรลาโนลิน; สูตรปิโตรเลียม; สูตรน้ำมันพืช; สูตรซิลิโคน; สังเคราะห์ (ไม่ใช่ปิโตรเลียม); ไม่ทราบ; อื่นๆ
vi: Chất liệu cơ bản của mỡ bôi trơn bằng nút bần: Gốc sáp ong; Gốc lanolin; Gốc dầu mỏ; Gốc dầu thực vật; Gốc silicone; Tổng hợp (không chứa dầu mỏ); Không xác định; Khác
el: Βασικό υλικό του λιπαντικού φελλού: Με βάση το κερί μέλισσας; Με βάση τη λανολίνη; Με βάση το πετρέλαιο; Με βάση τα φυτικά έλαια; Με βάση τη σιλικόνη; Συνθετικό (χωρίς πετρέλαιο); Άγνωστο; Άλλο
nl: Kurkvet basismateriaal: Op basis van bijenwas; Op basis van lanoline; Op basis van petroleum; Op basis van plantaardige olie; Op basis van siliconen; Synthetisch (niet-petroleum); Onbekend; Overige
ru: Базовый материал смазки для пробки: На основе пчелиного воска; На основе ланолина; На основе нефтепродуктов; На основе растительных масел; На силиконовой основе; Синтетическая (без нефтепродуктов); Неизвестно; Другое
sk-SK: Základný materiál mazadla na korky: Na báze včelieho vosku; Na báze lanolínu; Na báze ropy; Na báze rastlinného oleja; Na báze silikónu; Syntetické (neropné); Neznáme; Iné
nb: Korkfettbasert materiale: Bivoksbasert; Lanolinbasert; Petroleumsbasert; Planteoljebasert; Silikonbasert; Syntetisk (ikke-petroleum); Ukjent; Annet
ja: コルクグリース基材: ミツロウベース; ラノリンベース; 石油ベース; 植物油ベース; シリコンベース; 合成 (非石油系); 不明; その他
cs: Základní materiál pro korkové mazivo: Na bázi včelího vosku; Na bázi lanolinu; Na ropné bázi; Na bázi rostlinného oleje; Na bázi silikonu; Syntetické (bez obsahu ropy); Neznámé; Ostatní
de: Basismaterial des Korkfetts: Auf Bienenwachsbasis; Auf Lanolinbasis; Auf Erdölbasis; Auf Pflanzenölbasis; Auf Silikonbasis; Synthetisch (nicht auf Erdölbasis); Unbekannt; Andere
pl: Materiał bazowy smaru do korka: Na bazie wosku pszczelego; Na bazie lanoliny; Na bazie pochodnych ropy naftowej; Na bazie oleju roślinnego; Na bazie silikonu; Syntetyczna (bez pochodnych ropy naftowej); Nieznana; Inne
pt-PT: Material base do lubrificante de cortiça: À base de cera de abelha; À base de lanolina; À base de petróleo; À base de óleo vegetal; À base de silicone; Sintético (sem petróleo); Desconhecido; Outro
sv: Basmaterial för korkfett: Bivaxbaserad; Lanolinbaserad; Petroleumbaserad; Växtoljebaserad; Silikonbaserad; Syntetisk (ej petroleum); Okänt; Övrigt
hr-HR: Osnovni materijal za mast od pluta: Na bazi pčelinjeg voska; Na bazi lanolina; Na bazi nafte; Na bazi biljnog ulja; Na bazi silikona; Sintetičko (bez nafte); Nepoznato; Ostalo
sl-SI: Osnovni material masti za pluto: Na osnovi čebeljega voska; Na osnovi lanolina; Na osnovi naftnih derivatov; Na osnovi rastlinskega olja; Na osnovi silikona; Sintetično (brez naftnih derivatov); Neznano; Drugo
zh-CN: 软木脂基材料: 蜂蜡基; 羊毛脂基; 石油基; 植物油基; 硅基; 合成（非石油）; 未知; 其他
lt-LT: Kamštinio tepalo pagrindo medžiaga: Bičių vaško pagrindu; Lanolino pagrindu; Naftos produktų pagrindu; Augalinio aliejaus pagrindu; Silikono pagrindu; Sintetinis (be naftos produktų); Nežinoma; Kita
pt-BR: Material de base da graxa para cortiça: À base de cera de abelha; À base de lanolina; À base de petróleo; À base de óleo vegetal; À base de silicone; Sintético (sem petróleo); Desconhecido; Outros